# 合并的盈利预测报告需要每个单体都编制盈利预测吗？谢谢

提问人：笑面书生 时间：2014-08-16 20:21:16
工作中有争议，需要大家给点建议。

回答人：chenyiwei
实际操作中当然是需要先编制各单体的盈利预测，再汇总抵销后得到合并的盈利预测。但是，在对外披露合并的盈利预测报告时，是否需要单独披露其中所包含的各单体的盈利预测，那就要根据具体情况处理了，很多时候不一定需要逐项详细披露。